# 收购子公司少数股东股权

提问人：火小禅 时间：2014-12-28 22:41:48
各位老师，遇到一业务，拿不准该如何处理，请教解答，急啊，先谢谢！！！
A公司持有B公司49%股权，能够控制，历年纳入合并范围，编制合并报表。 2014 年通过产权交易所竞价收购一少数股东20%股权，协议签订日期为 2014 年 10 月 24 日，股权变更 11 月完成。交易基准日是 2013 年 12 月 31 日，评估值 800 万元，支付对价 160 万元，过程手续费用0.3万元。A公司增加长投160.30万元。股权收购协议中明确“在交易基准日至产权持有主体完成权利交接期间，与产权交易标的相关的盈利或亏损由受让方享有和承担，甲方对本合同项下的产权交易标的、股东权益及标的企业资产负有善良管理的义务”。
我现在的纠结如下： 1 、这个0.3万元应当记入当期管理费用吧。长投成本增加 160 万元即可。 2 、2014.12.31编制合并报表的时候，这个 2014 年度B公司净收益20%的部分，归A公司（即母公司）所属？ 3 、因为期末持股69%了，那期初时点以前的20%权益去过这次收购也归属于A公司了（支付对价 160 万元中包括），在合并报表体现在哪块了呢？
有些笨了，烦请指教。我正在编制合并过程，觉得哪块写的不通顺，一会儿上来改。

回答人：chenyiwei
1 、该手续费在个别报表层面计入因收购少数股权形成的长期股权投资成本；合并报表层面冲减资本公积。 2 、以收购少数股权交易的完成日（ 11 月）为界，之前少数股东损益和权益占 51 ％。之后占 31 ％。 3 、合并报表层面体现权益性交易原则，收购少数股权的对价款与对应取得少数股权在合并报表层面账面价值之间的差额调整资本公积。

提问人：火小禅 时间：2015-01-02 00:33:02
陈老师，谢谢您的指教，我明白这个处理方法。 按这个原则要求，就是合同里约定“在交易基准日至产权持有主体完成权利交接期间，与产权交易标的相关的盈利或亏损由受让方享有和承担”是无效的，基准日至交易完成日的之间的损益甲方没有支付对价（子公司盈利前）或多支付了对价（子公司亏损），算做是少数股东对控股东的赠送，或是控股东对少数股东的赠送，所以用资本公积来平衡。我这样理解对吗？

回答人：chenyiwei
可以这样理解。